# 关于商誉的问题

提问人：diskjerry 时间：2017-04-07 23:00:47
今天看了一下前辈做的合并底稿，发现合并的时候有很多不懂的地方，有几个问题想请教一下各位老师： 1.关于少数股东权益。 如果A控制B，持股比例80%，B控制C，持股比例80%。在B的合并报表中所产生的少数股东权益，在编制A的合并报表时，是否需要抵消？如果抵消，那也就是说站在A的角度，C的少数股东的权益不会反映在A公司的合并报表中，这是先行准则所说”母公司理论“？ 2.关于商誉。 A控制B，持股比例80%，B控制C，持股比例80%，均属于非同一控制下企业合并，在编制B的合并报表时产生商誉，在编制A合并报表时，B公司合并报表中的商誉如何反映在A的合并报表中？还是这部分商誉不予反映，而是以A公司长期股权投资与B公司可辨认净资产公允价值之差额确认商誉反映于A公司合并报表中？ 3.关于上述问题，我觉得还是对企业合并的理念不完全透彻才不懂，我看了一下天职国际写的会计准则内在逻辑之母公司理论与实体理论，看到也有点云里雾里，不知道这个母公司理论与实体理论和我问的问题相不相关。如果想明白这块，有没有什么好的学习方法可以明白企业合并的理念。 先行谢过老师的解答了~

回答人：chenyiwei
1 、B合并报表层面形成的商誉是对C的。如果A及其他子公司不持有C的股权，则无需在A的合并报表层面抵销。 2 、在确定购买日确定被购买方（B）可辨认净资产的公允价值时，B的合并报表层面原有的商誉不予考虑，视同价值为零，应根据该购买日重新进行的购买对价分摊结果重新确定B和C作为一个整体的商誉金额，才能体现在A的合并报表层面，也就是A合并报表层面对（B+C）的商誉是重新计算的结果。

提问人：diskjerry 时间：2017-04-08 17:28:04
感谢陈版主的解答，第一个问题中，A控制B，B控制C，B合并报表中的少数股东权益，在编制A合并报表时，也要一并抵消么？

回答人：chenyiwei
如果B合并报表层面的少数股权（C的 20 ％股权）是由A或者其控制下的其他子公司所持有，则在A的合并报表层面需将少数股权与对应的长期股权投资相抵销；除此之外无需抵销少数股权。